【裁判字號】    98,續,1
【裁判日期】    981218
【裁判案由】    給付工程款
【裁判全文】
臺灣高雄地方法院民事判決                 98年度續字第1號
請  求  人
即  被  告  中工機械股份有限公司
法定代理人  乙○○
訴訟代理人  丁○○
            甲○○
            林石猛律師
            黃致穎律師
相  對  人
即  原  告  家祥營造有限公司
法定代理人  丙○○
訴訟代理人  戊○○
上列當事人間就本院98年度建字第38號請求給付工程款事件，被
告於和解成立後，請求繼續審判，本院於民國98年12月11日言詞
辯論終結，判決如下：
    主    文
請求駁回。
請求費用由請求人負擔。
    理    由
一、按和解有無效或得撤銷之原因者，當事人得請求繼續審判，
    且準用同法第500條至第502條及第506 條之規定，民事訴訟
    法第380條第2、3 項定有明文。所謂得撤銷之原因，倘因被
    詐欺或被脅迫而為意思表示，成立和解者，固然屬之；至於
    因錯誤而為意思表示成立之訴訟上和解，依民法第738 條之
    規定，原則上不得作為請求繼續審判之理由，但有下列情形
    之一者，仍得撤銷之：(一)和解所依據之文件，事後發現為偽
    造或變造，而和解當事人若知其為偽造或變造即不為和解者
    ；(二)和解事件，經法院確定判決，而為當事人雙方或一方於
    和解當時所不知者；(三)當事人之一方，對於他方當事人之資
    格或對於重要之爭點有錯誤而為和解者。查，本件兩造間98
    年度建字第38號請求給付工程款事件（下稱系爭事件），於
    民國98年8 月19日本院準備程序期日成立訴訟上和解，有和
    解筆錄在卷可參，原告於和解成立後30日內之98年9 月3 日
    具狀請求撤銷和解繼續審判，亦有收狀戳章存卷可憑，形式
    上已遵守30日之不變期間，應屬合法，先予敘明。
二、本件被告請求意旨略以：和解成立後，伊始發覺工程保留款
    之金額有誤，應為新台幣（下同）1,127,616 元，並非和解
    時所陳述之1,455,044 元，此為重要之爭點，自應得以錯誤
    為由撤銷和解之意思表示，請求繼續審判云云。
三、查本件原告起訴請求被告給付工程款2,916,553 元，經本院
    以系爭事件受理在案，嗣後兩造於98年8 月19日系爭事件準
    備程序中，經本院當庭詢明兩造互負各項債務數額，包括工
    程保留款之金額為1,455,044 元，予以相互抵銷後，協議由
    被告給付原告1,137,817 元，其中777,128 元，被告應於原
    告提供相關文件給被告辦理結算之日起，三個星期內將777,
    128 元給付原告，另同時將原告交給被告作為履約保證金之
    500,000 元定存單及480,000 元之商業本票交還原告。其餘
    360,689 元為工程保固金，應於99年12月12日無息交還原告
    ，如有未履約保固責任，而產生費用，應加以扣除，而達成
    和解，並記載於準備程序筆錄及於和解筆錄，再交由被告親
    閱無誤後，始簽名於後以資確認，此有該2 份筆錄在卷可證
    ，則被告於和解成立當時對筆錄所記上開和解成立內容，既
    無異議而同意和解，對於重要之爭點，即難認有錯誤。此外
    ，被告復未陳明並舉證證明本件和解有何其他無效或得撤銷
    之事由，其請求繼續審判，揆諸首揭法條規定與說明，自屬
    無據。
四、綜上所述，被告主張撤銷兩造於98年8 月19日就系爭事件所
    為訟訴上和解，並請求繼續審判，為無理由，應予駁回。
五、本件事證已臻明確，兩造其餘攻擊防禦方法或舉證，經審酌
    後，認與判決結果不生影響，爰不逐一論列，併此敘明。
六、據上論結，本件繼續審判之請求為無理由，依民事訴訟法第
    78條，判決如主文。
中    華    民    國    98    年    12    月    18    日
                  民事第五庭  法  官  李育信
以上正本係照原本作成。
如不服本判決，應於送達後20日內，向本院提出上訴狀並表明上
訴理由，如於本判決送達前提起上訴者，應於判決送達後10日內
補提上訴理由書（須附繕本）。
中    華    民    國    98    年    12    月    18    日
                              書記官  林玉珊


司法院資訊處製作；財團法人民間司法改革基金會備份。
